【裁判字號】    99,台上,6639
【裁判日期】    991028
【裁判案由】    違反毒品危害防制條例等罪
【裁判全文】
最高法院刑事判決            九十九年度台上字第六六三九號
上  訴  人  甲○○
上列上訴人因違反毒品危害防制條例等罪案件，不服台灣高等法
院台中分院中華民國九十九年七月二十七日第二審判決（九十九
年度上訴字第一一五八號，起訴案號：台灣台中地方法院檢察署
九十八年度偵字第二三九六０號），提起上訴，本院判決如下：
    主  文
上訴駁回。
    理  由
按刑事訴訟法第三百七十七條規定，上訴於第三審法院，非以判
決違背法令為理由，不得為之。是提起第三審上訴，應以原判決
違背法令為理由，係屬法定要件。如果上訴理由書狀並未依據卷
內訴訟資料，具體指摘原判決不適用何種法則或如何適用不當，
或所指摘原判決違法情事，顯與法律規定得為第三審上訴理由之
違法情形，不相適合時，均應認其上訴為違背法律上之程式，予
以駁回。本件原判決撤銷第一審關於上訴人甲○○販賣第三級毒
品（即原判決附表一編號二所示）部分之判決，改判仍論處上訴
人販賣第三級毒品罪刑，又維持第一審關於論處上訴人販賣第三
級毒品（即原判決附表一編號一、三至五所示）及轉讓偽藥（即
原判決附表二編號一至三所示）部分之判決，駁回其於第二審之
此部分上訴，已敘明所憑之證據及認定之理由；從形式上觀察，
並無判決違背法令之情形存在。查原判決綜合上訴人在偵查及審
判中之自白，證人吳晉維、盧庭頤、陳季彥、陳乃菱、邱柏崴及
洪家汝等人所為之證言，參酌通訊監察譯文等全部卷證資料，認
定上訴人販賣第三級毒品愷他命予吳晉維等人，已詳敘其斟酌判
斷之理由。上訴意旨漫稱其雖交付愷他命予洪家汝，但無法證明
有販賣之意圖及行為，至多僅能論處轉讓第三級毒品罪，而吳晉
維等其餘證人為求依毒品危害防制條例第十七條第一項規定減輕
其刑，亦有攀誣上訴人之可能，自應有補強證據。另監聽譯文縱
屬暗語，僅可證明雙方意欲交付某物，仍無以認定有販賣毒品之
意圖及行為等語，對於原審採證認事職權之適法行使，暨原判決
已明白論斷之事項，任意爭執，不符第三審上訴之法定要件。再
者，原判決關其附表二部分，係依轉讓偽藥罪論科，而非論以販
賣第三級毒品罪，乃上訴意旨謂其僅係轉讓愷他命予許育甄、洪
智遠及羅毓萱等人，而非販賣，但「原審仍堅認上訴人雖未收取
價金，但亦屬販賣行為」，於法有違云云，憑空指摘，尤不足據
以辨認原判決已具備違背法令之形式。其上訴為違背法律上之程
式，應予駁回。
據上論結，應依刑事訴訟法第三百九十五條前段，判決如主文。
中    華    民    國  九十九  年    十    月  二十八  日
                      最高法院刑事第十庭
                          審判長法官  花  滿  堂
                                法官  黃  正  興
                                法官  陳  東  誥
                                法官  洪  昌  宏
                                法官  陳  世  雄
本件正本證明與原本無異
                                      書  記  官
中    華    民    國  九十九  年   十一   月    一    日
                                                      Ｅ

司法院資訊處製作；財團法人民間司法改革基金會備份。
